【裁判字號】    97,苗小,752
【裁判日期】    971120
【裁判案由】    給付勞務報酬
【裁判全文】
臺灣苗栗地方法院民事小額判決         97年度苗小字第752號
原      告  閎遠實業有限公司
法定代理人  甲○○
被      告  仟力股份有限公司
法定代理人  乙○○
                        弄42.
訴訟代理人  丙○○
                        弄46.
上列當事人間請求給付勞務報酬事件，本院於民國97年11月11日
言詞辯論終結，判決如下：
    主  文
被告應給付原告新臺幣伍萬肆仟柒佰貳拾元，及自民國九十七年
九月二日起至清償日止，按年息百分之五計算之利息。
訴訟費用新臺幣壹仟元由被告負擔。
本判決得假執行；但被告如以新臺幣伍萬肆仟柒佰貳拾元為原告
預供擔保，得免為假執行。
    事實及理由
一、原告主張：原告於民國94年5 月向被告承作臺灣鐵路管理局
    （下稱鐵路局）行車調度無線電話系統東區纜線接續工程（
    下稱系爭工程），約定原告施工完成後，被告即應給付全部
    承攬報酬。原告於94年6 月23日完成系爭工程，並於97年1
    月間經鐵路局驗收完畢。詎被告以其與上游承包商尚有金錢
    糾紛為由，迄今尚積欠新臺幣（下同）54,720元之工程尾款
    未給付，被告從未告知原告系爭工程有瑕疵而需扣款，為此
    依承攬之法律關係提起本訴。並聲明：如主文第1 項所示。
二、被告則以：原告所承作之系爭工程原係訴外人三商電腦股份
    有限公司（下稱三商公司）承攬鐵路局之行車調度無線電話
    系統案，三商公司將部分工程委由東盈電線股份有限公司（
    下稱東盈公司）施作，東盈公司再將部分工程委由被告施作
    ，被告復將其中「山里隧道群」等工程項目之光纜熔接測試
    工程委由原告施作，材料由三商公司提供，並約定工程完成
    後，被告先給付工程款之百分之80，待三商公司驗收後給付
    尾款。詎原告施工品質有瑕疵，致三商公司驗收時，另行支
    出代施工費及代監工費合計152,196 元，已逾原告請求之金
    額，被告本得主張減少報酬，故原告請求被告給付工程尾款
    並無理由等語置辯。並聲明：(一)原告之訴駁回。(二)如受不利
    判決，願供擔保請准免為假執行。
三、得心證之理由
  (一)按當事人主張有利於己之事實者，就其事實有舉證責任，民
    事訴訟法第277 條定有明文。原告主張被告於94年5 月委由
    原告承攬鐵路局「行車調度無線電話系統案」中部分區域之
    纜線接續工程，原告已於94年6 月23日完成系爭工程，被告
    尚有54,720元之工程尾款未給付等情，為被告所不爭執（見
    本院卷第11頁、第26頁），並據原告提出請款表及銀行存摺
    為證，堪認為真實。
  (二)稱承攬者，謂當事人約定，一方為他方完成一定之工作，他
    方俟工作完成，給付報酬之契約，民法第490 條第1 項定有
    明文。故除有特別約定外，定作人於承攬人工作完成時，即
    有給付承攬報酬之義務。被告雖抗辯，兩造有約定經業主驗
    收後，始需給付百分之20之工程尾款等語，惟此為原告所否
    認，被告復未舉證證明，自難信為真實。而原告已完成本件
    承攬之工作，復為被告所不爭執，依上開規定原告自得請求
    被告給付承攬報酬。
  (三)次按定作人之瑕疵修補請求權、修補費用償還請求權、減少
    報酬請求權、損害賠償請求權或契約解除權，均因瑕疵發見
    後1 年間不行使而消滅，民法第514 條第1 項定有明文。又
    民法第514 條第1 項所定定作人之減少報酬請求權，一經行
    使，即生減少報酬之效果，應屬形成權之性質，該條項就定
    作人減少報酬請求權所定之一年期間為除斥期間（最高法院
    71年台上字第2996號要旨參照）。被告另抗辯原告施作工程
    有瑕疵，訊號測試未通過驗收標準等語，被告雖提出三商公
    司對東盈公司之扣款明細表為證，惟該明細表並未記載訊號
    測試未通過驗收標準，係原告施作之纜線接續工程部分有瑕
    疵，被告主張原告施作部分有瑕疵，已難認為真實。又被告
    自承於95年5 月間經三商公司告知系爭工程之瑕疵，當時即
    知原告施作本件工程之瑕疵（見本院卷第26頁），是縱認原
    告施作工程有被告所指之瑕疵，被告於95年5 月間既已發見
    瑕疵，惟其卻遲至97年10月30日始向原告主張減少報酬，該
    請求權顯已逾民法第514 條第1 項規定之1 年除斥期間而消
    滅。
  (四)綜上，原告依承攬之法律關係請求被告給付54,720元，及自
    支付命令送達之翌日即97年9 月2 日（見支付命令卷）起至
    清償日止，按年息百分之5 計算之利息，為有理由，應予准
    許。
四、本件係依民事小額訴訟程序而為被告敗訴之判決，依民事訴
    訟法第436 之20規定，本院應依職權宣告假執行。另被告聲
    明願供擔保，請准宣告免為假執行，經核亦無不合，爰酌定
    相當擔保金額准許之。
五、據上論結，本件原告之訴有理由，依民事訴訟法第78條、第
    436條之20、第436條之23、第436條第2項，判決如主文。
中    華    民    國    97    年    11    月    20    日
              苗栗簡易庭法  官  吳國聖
以上正本係照原本作成。
如不服本判決，應於判決送達後20日內，以判決違背法令為理由
，向本院提出上訴狀並表明上訴理由，及須按他造當事人之人數
附繕本。上訴理由應表明：
  一、原判決所違背之法令及其具體內容，
  二、依訴訟資料可認為原判決有違背法令之具體事實。
如未表明上訴理由者，應於上訴後20日內向本院提出上訴理由。
當事人如對本件訴訟內容有所疑義，得聲請閱卷。
                        書記官  葉俊宏
中    華    民    國    97    年    11    月    20    日


司法院資訊處製作；財團法人民間司法改革基金會備份。
